臺灣高等法院臺南分院刑事判決　　　　　 九十三年度上易字第一七三號　　　 潛
　　　上　訴　人
　　　即　被　告　午　○　○
　　　選任辯護人　蔡　碧　仲　律師
　　　上　訴　人
　　　即　被　告　子　○　○
　　　選任辯護人　嚴　庚　辰　律師
　　　上　訴　人
　　　即　被　告　戊　○　○
右列上訴人因恐嚇取財等案件，不服臺灣嘉義地方法院九十一年度易字第六六九號中
華民國九十三年一月十九日第一審判決（起訴案號：臺灣嘉義地方法院檢察署九十一
年度偵字第一○五七號、第一四五○號、第一七六○號），提起上訴，本院判決如左
：
      主      文
上訴駁回。
      事      實
一、子○○曾因恐嚇案件，經臺灣高等法院花蓮分院判處有期徒刑十月確定，於民國
    （下同）八十九年三月六日執行完畢；戊○○前因強盜案件，經臺灣嘉義地方法
    院判處有期徒刑三年八月確定，於八十六年八月十七日執行完畢。緣午○○於九
    十年十月下旬，思以竊取他人賽鴿，再以電話向鴿主恐嚇取贖之方式牟利，乃夥
    同蘇瑋泰（另案審結）、子○○、戊○○、己○○、宙○○及劉文信共同基於意
    圖為自己不法所有之概括犯意聯絡，以子○○所有0000000000號行動
    電話為聯絡工具，自九十年十月底起至同年十二月中旬止，前往臺南縣白河鎮內
    角及甘宅山區等處，以架網捕捉之方法，連續竊取附表被害人欄所有人之賽鴿。
    得手後午○○再與蘇瑋泰、己○○基於共同意圖為自己不法所有之犯意聯絡，先
    由蘇瑋泰向不詳姓名年籍之人購得戶名為翁于珺、陳重信之帳戶，並由蘇瑋泰依
    賽鴿腳環上之電話號碼，連續以電話向附表所示之鴿主恫稱：鴿子在其手上，必
    須準備現金贖回，否則拒絕交還等語，致各鴿主心生畏懼，均依其指示將附表所
    示之贖金匯入其等指定戶名為翁于珺、陳重信及蘇瑋泰之帳戶內（前揭金融簿及
    翁于珺、陳重信提款卡已丟棄未扣案），由蘇瑋泰或夥同己○○領出，並由午○
    ○待贖金匯入後，始將鴿子釋放飛回。嗣鴿主庚○○、乙○○等人報警，經警依
    法監聽恐嚇電話，於九十一年一月三十一日循線於午○○前揭住處扣得其所有捕
    鴿網二只、架鴿竹竿四枝、鐵質補網一支；於嘉義市○區○○路七四六巷一五七
    號處扣得子○○所有聯絡犯罪所用0000000000號行動電話手機一支，
    並由蘇瑋泰提出恐嚇取財所用郵局提款卡一張扣案，而查獲上情（劉文信業判處
    有期徒刑捌月確定）。
二、案經嘉義縣警察局移送臺灣嘉義地方法院檢察署檢察官偵查起訴。
      理      由
一、訊據上訴人即被告等均矢口否認有擄鴿勒贖犯行，被告午○○僅坦承捕鴿犯行，
    辯稱：雖知道打電話分錢之事，然電話不是伊打、錢亦非伊所領取，並非主謀云
    云；被告子○○辯稱：是他們送伊鴿子，去過現場二、三次云云；被告戊○○辯
    稱：午○○叫伊過去幫忙抬竹竿二、三次，沒有分到鴿子，只拿二、三千元工錢
    云云；被告己○○辯稱：不知捕鴿及恐嚇取財之事，僅在朋友蘇瑋泰要求下幫他
    領錢二、三次云云；被告宙○○辯稱：伊賣茶葉，他們叫伊送茶葉過去二次，有
    看到網子，他們說網斑鳩云云。
二、經查：
(一)被告等人前揭竊盜事實，業據被告午○○於原審偵審中供承：「九十年十月底（
    開始），（最後一次在）九十年十二月中旬。」「（擄鴿勒贖的事情多少人參與
    ？）全部被告都有，但有部分的被告只有抓鴿子而已，錢都是蘇瑋泰向被害人要
    的。己○○、戊○○都是蘇瑋泰找來參加的，宙○○跟劉文信是子○○找來參加
    的。」「在場被告都有去抓鴿子，是蘇瑋泰叫過去的，有時候一起去，有時候沒
    有去，因為有時候沒有抓到鴿子，原來是說這些一起去的人都可以分錢，我們七
    人中有時候去三、四個，打電話去要錢都是蘇瑋泰做的。」等語（見九十一年度
    偵字第一○五七號偵查卷第九頁反面、一審卷九十二年四月二十九日訊問筆錄及
    九十二年十二月十一日審判筆錄），再供稱：「有空的人就去，我們這些人有人
    要上去就去，抓到後就先關在雞籠裡．．再通知蘇瑋泰。」「外號『胡神』己○
    ○、阿偉（即戊○○）、宙○○他們都去架設竹竿，搬運鴿網，子○○也是幫忙
    搬竹竿架鴿網，劉文信也是幫忙架設竹竿搬運鴿網，蘇瑋泰是負責把網到的鴿子
    暫時關在雞籠裡，並負責抄鴿子的電話號碼聯絡被害人，然後再去領錢，蘇瑋泰
    也有架設鴿網。」「都是蘇瑋泰去領（錢），然後他再分給我們」、「（己○○
    ）確實有去，去二次，和蘇瑋泰去的。」（見一審卷九十三年一月八日審判筆錄
    ）；被告子○○於警詢、偵查中坦承：「是由午○○告訴我幾點要至擄鴿處，我
    便幾點上去，平時均以手機聯絡。」「我手機號碼0000000000．．午
    ○○手機0000000000。」「（抓鴿？）有。約一個月。」「九十年十
    月初到十一月初。」「都是我跟午○○一起去的。」「（有去捕捉鴿子？）有。
約一個月。」「（蘇瑋泰、阿正（即宙○○）、胡神（即己○○）、大頭、阿偉
    等人一起捕鴿？）他們也是在那邊捕鴿。」（見嘉縣警刑機字第一二九二八號警
    卷第三頁、九十一年偵字第一○五七號偵查卷第十三、十四頁）；同案被告蘇瑋
    泰於於警詢及偵查中供稱：「是由午○○指揮如何掛網補鴿．．由午○○告訴我
    鴿子價錢及代號．．我打電話給被害人勒贖金錢。」「綽號『阿正』（即宙○○
    ）之人．．因我網鴿時人手不夠，才請他來幫忙的．．『胡神』（即己○○）亦
    是我朋友．．我常請他載我，且他平時也很無聊，亦想跟我到山上去看看」「（
    帳戶翁于珺、陳重信及蘇瑋泰之金融簿、提款卡）均我在保管，但已被我丟棄．
    ．剩本人之郵局提款卡而已。」「有擄鴿勒贖，九十年十月底起至九十年十二月
    。」「我及午○○、己○○他載我去過．．子○○有在現場，看過他宙○○、劉
    文信．．戊○○也在現場我有看過。是我打電話恐嚇。均是午○○將被害人電話
    交給我教我如何向被害人恐嚇。錢是我去領的。」「要求匯入我的帳戶及翁于珺
    、陳重信帳戶。」「（帳戶）午○○給我錢叫我看報紙買帳戶。」「因我沒車麻
    煩己○○載我去領」（見嘉縣警刑機字第○九一○○一三○四九號警卷第二頁反
    面、第三頁正反面、九十一年度偵字第一四五○號偵查卷第四十頁反面、第四十
    一頁）；被告戊○○於偵審中坦承：「我有去幫忙抬竿，是午○○叫我去的。」
    「負責抬竿、掛網。」「（還有誰參與？）有綽號『阿亨』的子○○及綽號『阿
    生』的午○○等五、六人。」「人員不足的時候，午○○請我過去幫忙拿竹竿。
    」「分到一千餘元拿竹竿的工錢。」「（網鴿現場）我見過午○○、蘇瑋泰、己
    ○○。也見過宙○○、劉文信，他們是開車過去。」等語（見九十一年度偵字第
    一四五○號偵查卷第十八頁反面、一審卷九十二年十二月十一日、九十三年一月
    八日審判筆錄）；宙○○於警詢中供承：「於九十一年十一月初蘇瑋泰、子○○
    打電話邀我參與捕鴿，只幫忙二次，那二天架網捕鴿共六人：我、子○○、蘇瑋
    泰、午○○、阿偉、胡神（即己○○）。」「是蘇瑋泰帶去，只捕獲三隻，不知
    如何處置，沒有酬勞，只有二次，每次均只有一小時。」等語，於原審供承：「
    有幫忙把竹竿拿去旁邊放」「我看過蘇瑋泰、戊○○、午○○，他們要我抬竹竿
    」等語（見嘉縣警刑機字第○九一○○一三○四九號警卷第九頁反面、第十頁、
    一審卷九十三年一月八日審判筆錄）；被告劉文信於警詢、偵查中供承：「工作
    由午○○分派，與其他共同網鴿及補抓中網之鴿子，．．午○○指揮抬竿、拉網
    ，再依鴿子優劣分等，指派蘇瑋泰打電話給被害人，．．並由蘇瑋泰提款再交午
    ○○．．我僅認識宙○○，其他後來認識，大概有六、七人左右，帶頭是午○○
    。．．見過『阿亨』兩次，每次去看鴿子，也幫忙捕鴿，午○○抓到會分他。」
    「參與十來天未分到錢，被午○○邀請捕鴿，幫忙一個星期左右，午○○有要拿
    錢給我，我跟午○○說義務幫忙，沒拿錢。」「我只是臨時由午○○請我幫他抬
    竿，我只幫忙過二、三次，都是跟宙○○一起去的」等語（見九十一年度偵字第
    一七六○號偵查卷第十頁正反面、九十一年度偵字第一四五○號偵查卷第十九頁
    ），被告等人前揭所述抬架竹竿並設網補鴿之情節互核大致相符。且於被告午○
    ○前揭住處查獲捕鴿網二只、架鴿竹竿四枝、鐵質補網一支及子○○聯絡犯罪所
    用0000000000號行動電話一支扣案可資佐證；又本件查獲前監聽錄音
    帶經原審勘驗結果，被告午○○及被告蘇瑋泰對監聽內容之談話均坦承不諱，且
    該監聽錄音帶經送法務部調查局鑑定結果，於九十年十二月七日十八時十四分三
    十七秒及十八時三十八分十六秒內子○○聲音與子○○本人聲音音質相同，九十
    年十二月十一日十七時十八分四十九秒及十七時二十分四十三秒內午○○聲音與
    午○○本人聲音音質相同等情，有該局九十二年六月二十五日調科參字第○九二
    ○○二○七八一○號鑑定通知書在卷可稽，足認被告午○○、子○○、蘇瑋泰、
    己○○、戊○○、宙○○、劉文信等人均曾前往臺南縣白河鎮內角及甘宅山區等
    處，參與捕鴿竊盜無疑。被告子○○辯護人辯稱：子○○係成立收受贓物犯行等
    語，不足採信。
(二)被告午○○、蘇瑋泰、己○○等人恐嚇取財事實，業據被告午○○於偵審時供承
    ：「九十年十月底（開始），（最後一次在）九十年十二月中旬。」「（擄鴿勒
    贖的事情多少人參與？）全部被告都有，但有部分的被告只有抓鴿子而已，錢都
    是蘇瑋泰向被害人要的。」「都是蘇瑋泰去領（錢），然後他再分給我們」、「
    （己○○）確實有去，去二次，和蘇瑋泰去的。」同案被告蘇瑋泰於於警詢供稱
    ：「是由午○○指揮如何掛網補鴿．．由午○○告訴我鴿子價錢及代號．．我打
    電話給被害人勒贖金錢。」「（帳戶翁于珺、陳重信及蘇瑋泰之金融簿、提款卡
    ）均我在保管，但已被我丟棄．．剩本人之郵局提款卡而已。」「有擄鴿勒贖，
    九十年十月底起至九十年十二月。」「是我打電話恐嚇。均是午○○將被害人電
    話交給我教我如何向被害人恐嚇。錢是我去領的。」「要求匯入我的帳戶及翁于
    珺、陳重信帳戶。」「（帳戶）午○○給我錢叫我看報紙買帳戶。」「因我沒車
    麻煩己○○載我去領。」被告己○○亦供稱參與領錢等情不諱，並經被害人壬○
    ○、庚○○、玄○○、地○○、丁○○、游永川、戌○○、丑○○、宇○○、甲
    ○○、亥○○、黃○○、丙○○、癸○○、申○○、酉○○、辰○○、卯○○、
    巳○○、乙○○、辛○○、卯○○、癸○○、寅○○、天○○、康富裕、未○○
    等人於警詢時指訴綦詳，復有匯款單影本二十八紙、被告蘇瑋泰與己○○取款照
    片共四幀在卷及蘇瑋泰所有用以領款所用郵局提款卡一張扣案可佐，被告午○○
    、與蘇瑋泰、己○○參與恐嚇取財犯行部分，亦堪認定。
(三)被告午○○雖辯稱：未打電話恐嚇被害人云云；被告子○○辯稱：僅到現場拿鴿
    子云云；被告戊○○辯稱：僅幫忙架竿云云；被告己○○辯稱：僅幫蘇瑋泰領錢
    云云；被告宙○○辯稱：僅到現場送茶葉云云。然按共同正犯之成立，祇須具有
    犯意之聯絡，行為之分擔，既不問犯罪動機起於何人，亦不必每一階段犯行，均
    經參與；又刑法上之幫助犯，係指以幫助之意思，對於正犯資以助力，而未參與
    實施犯罪之行為者而言，如就構成犯罪事實之一部，已參與實施即屬共同正犯；
    共同正犯之意思聯絡，不以數人間直接發生者為限，即有間接之聯絡者，亦包括
    在內（最高法院三十四年上字第八六二號、四十九年臺上字第七七號、七十七年
    臺上字第二一三五號等判例參照），被告等人到現場或架竿或網得鴿子之行為，
    均屬本件竊盜構成要件行為；被告午○○、同案被告蘇瑋泰及己○○等人，依鴿
    腳環所示電話恐嚇被害人等及提領恐嚇款項等行為，均屬恐嚇取財之構成要件行
    為；且就竊盜及恐嚇取財犯行之意思聯絡，並不以所有被告間直接發生者為限，
    其透過個別被告之邀約而參與犯罪構成要件之犯行者，亦包括在內，被告等人雖
    僅自承部分犯罪事實，然渠等確有分別參與網鴿或恐嚇取財之事實，已如前述，
    則依前揭判例意旨，被告等人前揭辯詞並無礙渠等為竊盜共同正犯、被告午○○
    、蘇瑋泰及己○○為恐嚇取財共同正犯事實之認定；又於山區架竿網取有腳環之
    鴿子，屬竊取他人所有物之行為，被告等人均係智識成熟之成年男子，自不能諉
    為不知，竟仍基於竊盜之犯意聯絡，至現場或架竿設網或網取鴿子；被告午○○
    、蘇瑋泰、己○○更於竊鴿之後，基於恐嚇取財之犯意聯絡，依鴿腳環所示電話
    或恐嚇被害人或領取恐嚇所得，渠等前揭罪行事證明確，被告等人前揭所辯僅參
    與部分行為或僅義務幫忙或僅送茶葉或僅幫忙領款云云，顯係事後推諉、避重就
    輕卸責之詞，均無足採，被告等犯行均堪認定。
三、核被告午○○、己○○、子○○、戊○○、宙○○等人所為，係犯刑法第三百二
    十一條第一項第四款加重竊盜罪。被告午○○、己○○恐嚇取財部分所為，係犯
    刑法第三百四十六條第一項恐嚇取財罪。公訴意旨認被告等人所為係犯刑法第三
    百二十條第一項竊盜罪，然依被告午○○、蘇瑋泰、戊○○及宙○○前揭證述內
    容互核，被告等人三人以上在現場參與捕鴿犯行，自應論以刑法第三百二十一條
    第一項第四款加重竊盜罪，起訴法條應予變更。又被告午○○、子○○、戊○○
    、宙○○與蘇瑋泰、劉文信等人就竊鴿犯行間，被告午○○、己○○與同案被告
    蘇瑋泰等人就恐嚇取財犯行間，分別有犯意聯絡及行為分擔，均為共同正犯。被
    告午○○、己○○、子○○、戊○○、宙○○與蘇瑋泰、劉文信等人先後多次加
    重竊盜犯行，及被告午○○、己○○與同案被告蘇瑋泰等人先後多次恐嚇取財犯
    行，均時間緊接，各該所犯罪名與構成要件均相同，顯係分別基於概括犯意而為
    ，應各依連續犯之規定以一罪論。被告午○○、己○○所犯上開二罪間，有方法
    、結果之牽連關係，依刑法第五十五條規定，從一重之恐嚇取財罪處斷。公訴意
    旨雖未就被告己○○所涉恐嚇取財部分犯行起訴，然被告己○○此部分犯行與起
    訴之竊盜犯行部分既有裁判上一罪關係，自得併予審認，附此敘明。被告子○○
    前因恐嚇案件，經臺灣高等法院花蓮分院判處有期徒刑十月確定，於八十九年三
    月六日執行完畢；戊○○前因強盜案件，經原審判處有期徒刑三年八月確定，於
    八十六年八月十七日執行完畢，有臺灣嘉義地方法院檢察署刑案資料查註紀錄表
    及臺灣高等法院被告全國前案紀錄表在卷可佐，於五年內再犯本件有期徒刑以上
    之罪，均為累犯，應依刑法第四十七條規定加重其刑。原審審酌被告午○○、己
    ○○、戊○○、子○○、宙○○等人不思正業，竟連續以竊捕他人之賽鴿，午○
    ○、己○○與蘇瑋泰恐嚇他人匯款取贖，獲取不法利益，造成多名鴿主之損失甚
    鉅，被告等人參與之程度，及被告午○○於犯後與十九位被害人達成和解（有和
    解書十九張在卷可佐）之犯後態度、犯罪持續期間、恐嚇取財所得等一切情狀，
    適用刑事訴訟法第三百條，刑法第二十八條、第五十六條、第三百二十一條第一
    項第四款、第三百四十六條第一項、第五十五條、第四十七條、第三十八條第一
    項第二款、罰金罰鍰提高標準條例第一條前段，分別量處被告午○○有期徒刑一
    年六月、己○○有期徒刑一年四月、被告子○○、戊○○各有期徒刑十月、被告
    宙○○有期徒刑八月，以資懲儆。扣案之捕鴿網二只、架鴿竹竿四枝、鐵質補網
    一支、聯絡犯罪所用0000000000號行動電話手機一支，以及取款所用
    郵局提款卡一張，分別為被告午○○、子○○及蘇瑋泰所有供犯罪所用之物等情
    ，均據被告等供承在卷，依刑法第三十八條第一項第二款宣告沒收。另於午○○
    前揭住處扣得之0000000000號行動電話手機一支，雖為被告午○○所
    有，然其於偵查中陳稱該手機係後來申請（見九十一年度偵字第一○五七號偵查
    卷第第十一頁），且依同案被告蘇瑋泰及子○○於警詢時供述與被告午○○聯絡
    之手機電話號碼為0000000000號（見嘉縣警刑機字第字000000
    0000號警卷第四頁、第二十四頁），並非扣案之手機；又於子○○位於嘉義
    市○區○○路七四六巷一五七號處所，扣得之彰化銀行東嘉義分行存款簿（戶名
    ：林子建）、世華銀行嘉義分行存款簿（戶名：武宜珊）、彰化銀行嘉義分行存
    款簿（戶名：曾偉程）、合作金庫北嘉義支庫存款簿（戶名：蘇瑋泰）各一本，
    郵政儲金金融卡一張、彰銀金融卡三張等物，被告子○○否認為其所有，並陳稱
    都係伊妻經營餐廳所用，由伊妻保管等語在卷，並無積極證據證明前揭扣案物確
    為被告午○○及子○○供本案犯罪所用，均不予以沒收。本院經核原判決認事用
    法，均無不合，量刑亦屬妥適。被告等上訴意旨，或指摘原判決不當，或指摘原
    判決量刑過重，均為無理由，應予駁回。被告午○○辯護人再提出二紙和解書，
    請求予午○○緩刑宣告云云，惟被告午○○為本件擄鴿勒贖之主犯，所為危害社
    會秩序甚鉅，不宜為緩刑之諭知。
四、據上論斷，應依刑事訴訟法第三百六十八條，判決如主文。
本案經檢察官曾顯智到庭執行職務。
中  華  民  國      九十三      年      七        月      十四        日
                                臺灣高等法院臺南分院刑事第一庭
                                    審判長法官  黃    崑    宗
                                          法官  田    平    安
                                          法官  蔡    長    林
右正本證明與原本無異。
不得上訴。
                                    法院書記官  李    培    薇
中  華  民  國      九十三      年        七        月      十五        日
附錄本案論罪科刑法條全文：
刑法第三百二十一條第一項第四款：
  犯竊盜罪而有左列情形之一者，處六月以上、五年以下有期徒刑：
四  結夥三人以上而犯之者。
刑法第三百四十六條第一項：
  意圖為自己或第三人不法之所有，以恐嚇使人將本人或第三人之物交付者，處六月
  以上五年以下有期徒刑，得併科一千元以下罰金。
附表
┌───┬─────┬───┬─────┬──────┬────────┐
│編  號│ 行竊時間 │鴿  數│ 被 害 人 │恐 嚇 時 間 │  被 害 金 額   │
├───┼─────┼───┼─────┼──────┼────────┤
│  一  │90.10.30. │  1   │ 壬○○   │90.10.30.   │    35000       │
├───┼─────┼───┼─────┼──────┼────────┤
│  二  │90.10.31. │  2   │ 庚○○   │90.10.31.   │    70000       │
├───┼─────┼───┼─────┼──────┼────────┤
│  三  │90.12.3.  │  1   │ 玄○○   │90.12.3.    │    1530        │
├───┼─────┼───┼─────┼──────┼────────┤
│  四  │90.12.3.  │  3   │ 地○○   │90.12.3.    │    6020        │
├───┼─────┼───┼─────┼──────┼────────┤
│  五  │90.12.4.  │  1   │ 丁○○   │90.12.4.    │    4500        │
└───┴─────┴───┴─────┴──────┴────────┘
┌───┬─────┬───┬─────┬──────┬────────┐
│  六  │90.12.4.  │  1   │ 游永川   │90.12.4.    │    2000        │
├───┼─────┼───┼─────┼──────┼────────┤
│  七  │90.12.4.  │  3   │ 戌○○   │90.12.4.    │    6020        │
├───┼─────┼───┼─────┼──────┼────────┤
│  八  │90.12.5.  │  1   │ 丑○○   │90.12.5.    │    2001        │
├───┼─────┼───┼─────┼──────┼────────┤
│  九  │90.12.5.  │  1   │ 宇○○   │90.12.5.    │    2000        │
├───┼─────┼───┼─────┼──────┼────────┤
│  十  │90.12.5.  │  5   │ 甲○○   │90.12.5.    │    8000        │
├───┼─────┼───┼─────┼──────┼────────┤
│  十一│90.12.6.  │  1   │ 亥○○   │90.12.6.    │    2000        │
├───┼─────┼───┼─────┼──────┼────────┤
│  十二│90.12.6.  │  1   │ 黃○○   │90.12.6.    │    2020        │
├───┼─────┼───┼─────┼──────┼────────┤
│  十三│90.12.6.  │  1   │ 丙○○   │90.12.6.    │    2000        │
├───┼─────┼───┼─────┼──────┼────────┤
│  十四│90.12.7.  │  2   │ 癸○○   │90.12.7.    │    4002        │
└───┴─────┴───┴─────┴──────┴────────┘
┌───┬─────┬───┬─────┬──────┬────────┐
│  十五│90.12.7.  │  2   │ 申○○   │90.12.7.    │    4003        │
├───┼─────┼───┼─────┼──────┼────────┤
│  十六│90.12.7.  │  1   │ 酉○○   │90.12.7.    │    2040        │
├───┼─────┼───┼─────┼──────┼────────┤
│  十七│90.12.7.  │  1   │ 辰○○   │90.12.7.    │    2030        │
├───┼─────┼───┼─────┼──────┼────────┤
│  十八│90.12.7.  │  2   │ 卯○○   │90.12.7.    │    4020        │
├───┼─────┼───┼─────┼──────┼────────┤
│  十九│90.12.10. │  2   │ 巳○○   │90.12.10.   │    3500        │
├───┼─────┼───┼─────┼──────┼────────┤
│  二十│90.12.14. │  2   │ 乙○○   │90.12.14.   │    4023        │
├───┼─────┼───┼─────┼──────┼────────┤
│  二一│90.12.14. │  1   │ 辛○○   │90.12.14.   │    2008        │
├───┼─────┼───┼─────┼──────┼────────┤
│  二二│90.12.14. │  2   │ 卯○○   │90.12.14.   │    6043        │
├───┼─────┼───┼─────┼──────┼────────┤
│  二三│90.12.17. │  1   │ 癸○○   │90.12.17.   │    2001        │
└───┴─────┴───┴─────┴──────┴────────┘
┌───┬─────┬───┬─────┬──────┬────────┐
│  二四│90.12.17. │  1   │ 寅○○   │90.12.17.   │    2020        │
├───┼─────┼───┼─────┼──────┼────────┤
│  二五│90.12.17. │  1   │ 天○○   │90.12.17.   │    2020        │
├───┼─────┼───┼─────┼──────┼────────┤
│  二六│90.12.18. │  1   │ 康富裕   │90.12.18.   │    2025        │
├───┼─────┼───┼─────┼──────┼────────┤
│  二七│90.12.18. │  1   │ 未○○   │90.12.18.   │    2021        │
└───┴─────┴───┴─────┴──────┴────────┘
